【裁判字號】    95,上訴,2888
【裁判日期】    951229
【裁判案由】    殺人未遂
【裁判全文】
臺灣高等法院刑事判決                95年度上訴字第2888號
  上  訴  人
  即  被  告  丙○○
  選任辯護人  李尚澤律師
  上  訴  人
  即  被  告  甲○○原名許俊.
  選任辯護人  陳為祥律師
上列上訴人因殺人未遂案件，不服臺灣新竹地方法院93年度訴字
第106號，中華民國95年6月30日第一審判決（起訴案號：臺灣新
竹地方法院檢察署92年度他字第70號），提起上訴，本院判決如
下：
    主  文
上訴駁回。
    事  實
一、丙○○前於民國（下同）88年間因毀損案件，經臺灣宜蘭地
    方法院以88年度羅簡字第18號判決判處有期徒刑三月，如易
    科罰金，以三百元折算一日確定，於89年 1月31日徒刑執行
    完畢；復於90年間因妨害自由案件，經臺灣宜蘭地方法院以
    90年度重訴字第 2號判決判處有期徒刑六月，如易科罰金，
    以三百元折算一日確定，於90年11月 5日易科罰金執行完畢
    。
二、丙○○、甲○○（原名許俊郁，於 95年4月21日更名）二人
    與陳聰富（業經臺灣新竹地方法院檢察署檢察官另為不起訴
    處分）為宜蘭同鄉好友，緣陳聰富與丁○○共同經營地下錢
    莊所引發之殺人案件中（臺灣新竹地方法院90年度重訴字第
    11號、本院92年度上訴字第 967號，詳如後述），丁○○指
    述行兇之人應為陳聰富所指使，因而引發陳聰富、丙○○之
    不滿。91年7月25日凌晨3時30分許，丙○○、甲○○在新竹
    市○○路95巷 8弄11號「笑傲江湖ＫＴＶ」三民分店唱歌後
    欲離去時，在該ＫＴＶ一樓大廳遇見友人乙○○，得知丁○○亦在該ＫＴＶ二樓時，即生教訓丁○○之意，旋由許俊郁
    要求乙○○通知丁○○下樓，甲○○與丙○○二人即共同基
    於殺人之犯意聯絡，先一起至停放在距離ＫＴＶ約五十公尺
    ，為當晚二人所共乘至ＫＴＶ之車號ＩＩ－一二八八號自用
    小客車（為陳聰富所租得）車內各自取出長約五十公分至八
    十公分之西瓜刀一把返回該ＫＴＶ大廳，適丁○○亦由二樓
    下至一樓大廳，即由丙○○持刀站立在旁，而甲○○則持刀
    下手猛力朝丁○○之頭部、胸部、背部砍殺數刀，於丁○○
    逃至大廳內側倒地後，又繼續砍殺數刀，丙○○則進入大廳
    內側以台語向丁○○警告：「跟我們大仔作對就是這樣」等
    語後，與甲○○一起持刀走出ＫＴＶ大門離開現場，丁○○
    因此受有氣胸、血胸、背部巨大裂傷深及右肺及肋骨脊椎，
    右手腕刀傷深及腕間節多根肌腱斷裂，頭部刀傷深及顱骨，
    右上臂刀傷及皮膚缺損、左上臂刀傷深及肌肉及骨骼等傷害
    ，經緊急送醫急救，始倖免於難，惟丁○○經救治後，身體
    仍因上開傷勢所致而呈輕度肢障。
三、案經丁○○訴由臺灣板橋地方法院檢察署呈請臺灣高等法院
    檢察署令轉臺灣新竹地方法院檢察署及新竹市警察局第二分
    局報請臺灣新竹地方法院檢察署檢察官偵查起訴。
    理  由
一、上訴人即被告甲○○經合法傳喚無正當理由未於言詞辯論期
    日到庭，爰不待其陳述逕行判決，合先敘明。
二、訊據上訴人即被告甲○○供承有於上揭時地持刀砍傷告訴人
    丁○○，致告訴人丁○○受有上述傷害之事實；而訊據上訴
    人即被告丙○○供承有於上揭時地與被告甲○○同至上開「
    笑傲江湖ＫＴＶ」，告訴人丁○○並於該ＫＴＶ大廳遭人砍
    傷之事實，惟被告甲○○及丙○○均矢口否認有殺人之犯行
    ，被告甲○○辯稱：伊不認識陳聰富，跟丁○○也無仇恨，
    當天在大廳時，伊遭丁○○等六、七人先動手圍毆，刀子是
    從他們手上搶來的，伊是自衛，沒有殺人的之意云云；被告
    丙○○辯稱：伊不知道陳聰富與丁○○經營地下錢莊，也不
    知到他們之間有何糾紛，伊並不認識丁○○，也沒有到車上
    取出刀子，伊因看到甲○○未穿上衣，情緒不穩，手上拿著
    刀，怕他與人衝突，才把刀子拿下來，並進去大廳看，看到
    丁○○倒在地上，伊問丁○○與甲○○怎麼了，丁○○沒有
    說什麼，伊就離開了云云，惟查：
(一)被告甲○○及丙○○二人如何於上揭時地適遇告訴人丁○○
    同在該「笑傲江湖ＫＴＶ」內，旋被告甲○○及丙○○二人
    自渠等車內之駕駛座各取出一把西瓜刀，而於該ＫＴＶ之一
    樓大廳，由被告甲○○持刀朝告訴人丁○○方向追去，並朝
    告訴人丁○○之頭部、胸部、背部猛刺數刀，被告丙○○則
    持刀站立在旁，嗣告訴人丁○○倒地後，被告丙○○即對告
    訴人丁○○警告：「跟我們大仔作對就是這樣」等語，而告
    訴人丁○○並因而受有氣胸、血胸、背部巨大裂傷深及右肺
    及肋骨脊椎，右手腕刀傷深及腕間節多根肌腱斷裂，頭部刀
    傷深及顱骨，右上臂刀傷及皮膚缺損、左上臂刀傷深及肌肉
    及骨骼等傷害等情，業據告訴人丁○○指訴綦詳在卷，並有
    行政院衛生署新竹醫院出具告訴人丁○○受有上述傷害之甲
    種診斷證明書乙紙及其病歷資料在卷可稽，而經臺灣新竹地
    方法院檢察署檢察官及原審法院先後勘驗案發當時分別設在
    「笑傲江湖ＫＴＶ」大廳及大門之監視器錄影光碟顯示：被
    告丙○○於91年7月25日凌晨3時47分51秒至同分54秒之間，
    手持一把刀械自大門進入大廳；被告甲○○於3時48分3秒至
    同分5秒之間，手持一把刀械站立在大門外； 3時48分5秒至
    同分17秒之間，被告丙○○持刀械自大廳至大門，於 3時48
    分 9秒與被告甲○○各持一把刀械在大門前一同離開。大廳
    內側錄影光碟顯示：被告甲○○持一把刀自大門至大廳內側
    方向追趕告訴人丁○○，告訴人丁○○倒地後，被告甲○○
    持一把刀械由上往下砍告訴人丁○○上半身一次，之後被告
    丙○○持刀自大門方向進入大廳內側察看，再往大門方向離
    開等情，有各該勘驗筆錄及翻拍自監視器畫面之相片25幀等
    在卷可稽（見92年偵字第1590號卷第151、152頁、92年度他
    字第70號卷第82至87頁、原審卷第209、210、217至223頁，
    至告訴人丁○○雖於偵查之初指述除甲○○持刀外，另一綽
    號「阿威」，真實姓名叫「邱進方」之男子持刀云云，然查
    告訴人丁○○嗣已指述另一持刀者係被告丙○○，而被告丙○○之綽號為「阿威」，並據被告丙○○於偵查中及原審法
    院審理時自承在卷，另依上開監視器光碟內容顯示，當時在
    場持刀者係被告丙○○及甲○○二人，是告訴人丁○○原所
    述持刀之綽號「阿威」者為「邱進方」，應屬誤會，附此敘
    明）。
(二)被告甲○○及丙○○雖否認有自渠等車內取出西瓜刀而持有
    之事實，被告甲○○並辯稱：因遭丁○○等六、七人圍毆，
    而從對方手中搶下該把西瓜刀云云；被告丙○○則辯稱：伊
    是因看到甲○○情緒不穩，手上拿著刀，怕他與人衝突，才
    把他手上的刀拿過來的云云，惟查被告甲○○及丙○○二人
    於上開時地發現告訴人丁○○在上開ＫＴＶ時，即自渠等車
    內取出西瓜刀而持有之事實，除據告訴人丁○○指述在卷外
    ，另證人即當日在場之仵子豪於檢察官偵查時具結證稱：當
    時伊正與丁○○走在一起，在ＫＴＶ大廳門口一起等朋友，
    甲○○他們剛好出來，當時他們手上尚未拿刀，‧‧結果他
    們便馬上上車去拿刀子，再來追殺丁○○，當時伊見狀往經
    國路方向跑走，丁○○是往大廳內跑云云（見92年他字第70
    號卷第22至24頁）；另證人即當天在場之鄧義繼於檢察官偵
    查時具結證稱：當天乙○○打電話說甲○○要找我們，下樓
    時，見到甲○○已在馬路上看我們是否下樓，他看見我們後
    就回車上拿西瓜刀來砍我們，甲○○及「阿威」都有持刀云
    云（見92年他字第70號卷第48至54頁）；嗣於原審法院審理
    時具結證稱：當天有人打電話叫丁○○下來說甲○○在下面
    ，丁○○就下來，在ＫＴＶ大門外和甲○○發生口角、推擠
    ，甲○○及丙○○即回車上拿刀，由甲○○在大廳砍丁○○
    云云（見原審卷第281至290頁），告訴人丁○○及當時在場
    證人仵子豪及鄧義繼均一致指述被告甲○○及丙○○自車上
    取來西瓜刀持有之事實，而查告訴人丁○○否認有夥同六、
    七人圍毆被告甲○○之情，且查告訴人丁○○與被告甲○○
    及丙○○間並無何糾葛，告訴人丁○○又豈有無故圍毆被告
    甲○○之理，另若被告甲○○確有遭告訴人丁○○等六、七
    人圍毆，又何以其身上未受何傷勢，至國軍新竹醫院93年10
    月26日 (93) 醫順字第0930001332號函固載明被告甲○○有
    於 91年7月26日前往該醫院就醫，惟依該函所載，被告甲○○就醫當時無何明顯外傷，有該函乙件在卷可參（見原審卷
    第 163頁），況依上開監視錄影光碟顯示，並無何被告甲○○遭人圍毆之畫面，且被告丙○○於原審法院審理時亦供稱
    未看到甲○○遭七、八人毆打等情，另查告訴人丁○○及其
    友人忤子豪、鄧義繼等人當天係相約至ＫＴＶ唱歌，並非為
    尋仇而前往，是否有隨身攜帶長達五十公分至八十公分之西
    瓜刀，亦非無疑，是被告甲○○所辯當天所持之西瓜刀係因
    遭對方圍毆而搶自對方而來云云，暨被告丙○○所辯當天所
    持之西瓜刀是自甲○○手上拿過來的云云，均非事實，要無
    足採。茲並無何證據足資證明被告甲○○於案發當時係處於
    客觀上受有現在不法侵害之情形，則被告甲○○主觀上自無
    為防衛自己或他人權利之防衛意思可言，是被告甲○○所辯
    當時係為自衛始因而持刀砍丁○○云云，亦非事實，要非可
    採。
(三)茲被告甲○○如何於上揭時地持刀砍殺告訴人丁○○，而被
    告丙○○則持刀站立在旁等情，並據證人仵子豪於92年 2月
    11日檢察官偵查中具結證稱：91年7月25日凌晨3時許，伊在
    「笑傲江湖ＫＴＶ」大廳內，看到丁○○遭人持刀砍殺，對
    方有三人，分別是甲○○、綽號「阿威」的男子，及一名姓
    名不詳的男子，伊看到甲○○有拿刀砍丁○○的身體，‧‧
    ‧當時伊見狀便往經國路方向跑走，丁○○是往大廳內跑，
    等到伊又回到大廳去看時，甲○○還在砍殺丁○○，伊看到
    的部分是甲○○砍殺丁○○二、三刀，還有「阿威」站在一
    旁離很近云云（見92年他字第70號卷第22至24頁）；嗣於92
    年 3月20日檢察官訊問時當庭指認被告甲○○即係持刀砍殺
    告訴人丁○○者，而被告丙○○則持刀站在丁○○旁邊，當
    時被告甲○○上半身未穿衣服等情（見92年度偵字第1590號
    卷第62、67、68頁）；復於原審法院審理時具結證稱：伊在
    偵查中指認的是甲○○砍殺丁○○，當時有二把刀跟一支棒
    球棍。是分別由三人拿的，丙○○當天有拿一把西瓜刀，是
    甲○○下手砍，砍很多刀，甲○○打赤膊拿西瓜刀追著丁○○，丁○○跌倒在地，甲○○仍繼續砍，‧‧‧，伊當時在
    大廳，離丁○○被砍的地方約三、四步距離，ＫＴＶ大廳錄
    到丁○○被追砍跌倒後，有一人把甲○○拉開，那人就是伊
    ，伊穿白色襯衫，伊事後才知道是乙○○叫丁○○下來，‧
    ‧‧，甲○○砍丁○○時，丙○○有在旁邊跟丁○○講話，
    講什麼伊不知道，「跟我老大作對就是這樣」這句話，伊是
    事後聽丁○○說的，當天伊沒有看見有七、八個人在打甲○○云云（見原審卷第276至281頁、第289至290頁）；另證人
    即當天在場之鄧義繼於92年 2月17日檢察官偵查時具結證稱
    ：伊看見甲○○持刀砍殺丁○○，砍了五、六刀，是往背部
    、頭部砍，有幾刀是丁○○以手去擋，手被砍到，甲○○、
    「阿威」都有持刀，我們先上樓後，乙○○打電話說甲○○
    要找我們，下樓時，見到甲○○已在馬路上看我們是否下樓
    ，他看見我們後就回車上拿西瓜刀來砍我們，伊以前有看過
    「阿威」一、二次，只知道他綽號叫「阿威」，「阿威」和
    甲○○都是宜蘭人，我們有一起唱過歌，丁○○被砍後，「
    阿威」拿刀進來，當時伊已經正在查看丁○○的傷勢，「阿
    威」有無說什麼，伊已經不記得了云云（見92年他字第70號
    卷第48至54頁）；嗣於92年4月8日檢察官偵查時證稱：甲○○及「阿威」都是拿西瓜刀，該刀約六十公分長云云（見92
    年度偵字第1590號偵查卷第96頁）；復於原審法院審理時具
    結證稱：當天甲○○拿刀進大廳砍丁○○，丙○○則拿刀站
    在大門口，還有人拿棒球棍，甲○○上半身赤膊，拿刀砍丁○○之背部，伊過去幫丁○○止血時，丙○○站在門口說「
    阿繼，今天看在阿華的面子放過你」就走了等語（見原審卷
    第281至290頁），而告訴人丁○○於上揭時地因遭被告甲○○持刀砍殺，致受有氣胸、血胸、背部巨大裂傷深及右肺及
    肋骨脊椎，右手腕刀傷深及腕間節多根肌腱斷裂，頭部刀傷
    深及顱骨，右上臂刀傷及皮膚缺損、左上臂刀傷深及肌肉及
    骨骼等傷害，並已達輕度肢障之程度，此有行政院衛生署新
    竹醫院甲種診斷證明書及中華民國身心障礙手冊各乙件在卷
    可稽，而查被告甲○○及丙○○於上開時間見告訴人丁○○
    自二樓下至一樓ＫＴＶ大廳時，即自渠等車內取來刀鋒銳利
    長達五十公分至八十公分之西瓜刀，而查背部、頭部及胸部
    等均為人體之要害部位，以刀鋒銳利之西瓜刀朝人體之背部
    、頭部及胸部等要害部位揮砍，足以致人於死，此應為被告
    甲○○及丙○○二人所知悉，被告甲○○及丙○○二人取來
    西瓜刀後，旋由被告甲○○持該西瓜刀朝告訴人丁○○之背
    部、頭部及胸部等要害部位揮砍多刀，因而致告訴人丁○○
    受有上述傷害，其中頭部之刀傷深及顱骨、背部之裂傷亦深
    及右肺及肋骨脊椎，另右手腕刀傷深及腕間節致肌腱斷裂多
    根，而被告甲○○並於告訴人丁○○倒地後，復猶持刀繼續
    朝已倒地告訴人丁○○揮砍多刀，於證人仵子豪出面將被告
    甲○○拉開後，被告甲○○始停止對告訴人丁○○砍殺，足
    見被告甲○○當時用力之猛，殺意甚堅，而被告丙○○與被
    告甲○○於上開時地發現告訴人丁○○在上開ＫＴＶ時，即
    共同自渠等車內取來西瓜刀，於被告甲○○持刀砍殺告訴人
    丁○○時，被告丙○○並持刀站立一旁，嗣於告訴人丁○○
    遭被告甲○○砍殺倒地後，猶趨前出言以「與我們大仔作對
    就是這樣」一語警告告訴人丁○○，旋與被告甲○○共同駕
    車離去，足認被告丙○○與甲○○間主觀上均有欲置告訴人
    丁○○於死之犯意聯絡，客觀上有殺人之行為分擔。至證人
    仵子豪、鄧義繼雖就被告丙○○當時究對告訴人丁○○說話
    之內容表示不清楚，惟渠等亦均證稱甲○○下手砍丁○○時
    ，被告丙○○持刀站在一旁並有開口說話云云，告訴人丁○○與證人鄧義繼對於被告丙○○當時說話內容究竟為何，雖
    有「與我們大仔作對就是這樣」及「阿繼，今天看在阿華的
    面子放過你」等不同內容，然此可能係因當時證人鄧義繼等
    人與告訴人丁○○所處位置，分別與被告丙○○所站位置距
    離間之差距，或在當時渠等亦身處生命受威脅之情況下，造
    成各人在現場所聽到的話可能因緊張而各有不同之會意，或
    可能因受聽力能力之影響，而有上開內容之差異，然證人鄧
    義繼及告訴人丁○○二人所聽到的內容均含有「教訓」、「
    警告」之意，故被告丙○○確有在告訴人丁○○遭砍殺後，
    在現場持刀出言警告之行為，應堪認定。至告訴人丁○○因
    係直接遭被告丙○○出言威脅之人，對被告丙○○所講之話
    應較清楚知悉，自應以其所述被告丙○○究出何言警告，較
    為可採，附此敘明。
(四)被告丙○○、甲○○雖否認認識告訴人丁○○，或與告訴人
    丁○○間有何仇恨，要無殺害告訴人丁○○之動機，惟查告
    訴人丁○○於偵查時指稱當時伊被砍時，丙○○有跟伊說「
    與我們大仔作對就是這樣」的話，這是因為在伊與陳聰富共
    同經營地下錢莊所引發之殺人案件中，陳聰富要求伊替他頂
    罪，伊不答應，可能因此導致陳聰富生氣，他們才下手砍伊
    云云（見 92年偵字第1590號卷第59、139頁），經查告訴人
    丁○○與證人陳聰富於89年、90年間曾共同經營地下錢莊，
    因為放款糾紛而同遭檢察官以涉犯殺人、重利等罪嫌起訴，
    該案經本院於92年8月29日以92年度上訴字第967號判決確定
    ，證人陳聰富所涉犯殺人罪嫌部分，經變更起訴法條而以傷
    害罪判處有期徒刑1年6月確定，告訴人丁○○則判決無罪確
    定，有該判決書乙件在卷可參，告訴人丁○○則於該案繫屬
    於原審法院審理期間之91年 7月25日遭被告甲○○持刀砍殺
    ，而被告丙○○及甲○○於案發當晚所共乘至「笑傲江湖Ｋ
    ＴＶ」之車牌號碼ＩＩ－一二八八號自用小客車係被告丙○○請證人陳聰富代為向八達汽車租賃公司租賃之事實，此據
    被告丙○○供承在卷，並據證人陳聰富於偵查時證述在卷（
    見92年偵字第1590號偵查卷第97頁），而證人即上開八達汽
    車公司之負責人張道遠於偵查時亦證稱該車是陳聰富於91年
    7 月2日下午3時許租用，至同年8月1日晚上10時許才還云云
    （見92他字第70號卷第63至65頁）。按一般自小客車之租車
    費用並不便宜，每日少則新台幣（下同）一千餘元，多則數
    千元不等，視所租車輛之車齡、廠牌、車型而定。依證人張
    道遠上開證述系爭車輛之租期長達約一月，而被告丙○○於
    原審法院審理時亦坦承總共拿了二、三次，每次均二萬餘元
    之租車費用給陳聰富，足見該車一個月之租車費用高達六萬
    餘元，而此數目非一般人所能負擔，被告丙○○與證人陳聰
    富若非有相當之交情或係熟稔之朋友，證人陳聰富何以願意
    出面幫被告丙○○長期承租上開車輛，並願承擔如被告丙○○未給付車租或將上開車輛毀損、遺失時所應負之金錢賠償
    風險，被告丙○○與證人陳聰富間顯係交情匪淺之朋友，而
    被告丙○○並於告訴人丁○○遭被告甲○○砍殺倒地時對告
    訴人丁○○出言「與我們大仔作對就是這樣」等語，被告甲○○、丙○○二人本次行為之動機應係告訴人丁○○與證人
    陳聰富共同經營地下錢莊所引發之殺人案件中所生之嫌隙，
    否則被告甲○○與丙○○一再供稱與告訴人丁○○間素無糾
    葛，應無無故持刀砍殺告訴人丁○○之理，嗣被告甲○○、
    丙○○因適逢告訴人丁○○於上開ＫＴＶ內，遂藉機幫證人
    陳聰富教訓告訴人丁○○，並由被告甲○○持刀砍殺告訴人
    丁○○數刀後，被告丙○○並以台語向告訴人丁○○警告：
    「與我們大仔作對就是這樣」等情，應堪認定。
綜上所述，被告甲○○及丙○○所辯各節，要屬卸責之詞，不足
採信，事證明確，被告甲○○及丙○○犯行，洵堪認定。
三、查被告丙○○、甲○○基於共同殺人之犯意聯絡及行為分擔
    ，經由被告甲○○持刀刺殺告訴人丁○○，致告訴人丁○○
    受有上述傷害，幸經及時送醫急救，告訴人丁○○始倖免於
    死，核被告丙○○、甲○○所為，均係犯刑法第271條第2項
    、第 1項之殺人未遂罪，被告甲○○、丙○○二人間有犯意
    聯絡及行為分擔，均為共同正犯。而被告甲○○、丙○○二
    人已著手於殺人行為之實施，而未生死亡之結果，其行為係
    屬未遂，而查被告二人殺人未遂行為，不論依修正前刑法第
    26 條前段，或修正後刑法第25條第2項之規定，均得按既遂
    犯之刑減輕之，對被告二人而言並無有利或不利之情形，自
    亦不生新舊法比較之問題，依刑法第2條第1項前段規定，自
    同應適用修正前刑法第26條前段之規定，按既遂犯之刑減輕
    其刑。又被告二人共同基於單一之殺人犯意，而由被告甲○○持刀接續砍殺告訴人丁○○多次之犯行，係基於單一之殺
    人犯意，於密接時地為多次殺人犯行，各該舉動間之獨立性
    甚為薄弱，依一般社會健全觀念難以強行分離，且係侵害同
    一法益，應認係基於單一犯意接續為之，為接續犯，僅論以
    一殺人未遂罪，而查被告丙○○前因毀損案件，經臺灣宜蘭
    地方法院判處有期徒刑3月確定，於89年1月31日執行完畢，
    復於90年間因妨害自由案件，經臺灣宜蘭地方法院判處有期
    徒刑6月確定，於90年11月5日易科罰金執行完畢，有本院被
    告丙○○前案紀錄表乙紙在卷可稽，被告丙○○於五年內再
    故意犯本件有期徒刑以上之罪，不論依修正前之刑法第47條
    ，或修正後之刑法第 47條第1項之規定，均構成累犯，對被
    告而言並無有利或不利之情形，自不生新舊法比較之問題，
    應逕依修正前之刑法第47條，論以累犯，除法定刑無期徒刑
    部分，依刑法第 65條第1項規定不得加重外，就有期徒刑及
    罰金刑部分，依法加重其刑，並依法先加重後減輕﹔至行為
    後，法律有變更者，依修正前刑法第2條第1項之規定，以適
    用裁判時法為原則，如行為時法有利於行為人，則例外適用
    行為時法﹔而依修正後刑法第2條第1項規定，以適用行為時
    法為原則，惟如裁判時法有利於行為人，則例外的適用裁判
    時法。以往實務見解，認原判決未及比較適用新舊法時，上
    訴後，雖比較結果以舊法有利於行為人，而原判決別無其他
    撤銷事由，仍應由本院以此為由撤銷改判。惟修正後之規定
    係以適用行為時法為原則，因此原判決雖未及此比較適用，
    然上訴本院後，經比較新舊法，行為後之法律並非較有利於
    行為人，仍應適用行為時法，則原判決適用行為時法即無不
    當，自不構成撤銷之事由，本件被告甲○○及丙○○二人所
    犯上開之罪，經比較新舊法結果，應適用舊法之累犯及未遂
    犯規定，此與原判決適用之法律相同，自不構成撤銷之事由
    ，附此敘明。原審以被告丙○○與甲○○二人上述犯行，事
    證明確，援引刑法第 271條第2項、第1項、修正前刑法第26
    條前段、第47條之規定，並審酌被告丙○○與甲○○二人之
    素行，犯罪之動機、目的、手段，僅因陳聰富與告訴人丁○○間之恩怨，為幫陳聰富教訓告訴人丁○○，即對告訴人丁○○萌生殺意，於公共場所持刀行兇，被告甲○○並持刀猛
    刺告訴人頭部、胸部、背部多刀，手段凶殘，所致生告訴人
    丁○○之傷害非輕，迄仍未與告訴人丁○○達成和解，賠償
    告訴人丁○○之損害及犯罪後均否認犯行之態度，暨被告二
    人參與犯行之程度及行為分擔情形等一切情狀，分別量處被
    告丙○○及被告甲○○有期徒刑七年及八年，復以被告甲○○、丙○○持以殺害告訴人丁○○所用之西瓜刀二把，雖係
    供本案犯罪所用之物，惟均未扣案，為免將來執行之困難，
    故不予宣告沒收，並於判決理由內敘明，經核認事用法，並
    無違誤，被告二人上訴意旨猶否認有上開殺人犯行，均難認
    有理由，應予駁回。
據上論斷，應依刑事訴訟法第368條、第371條，判決如主文。
本案經檢察官黃全祿到庭執行職務。
中    華    民    國    95    年    12    月    29    日
                  刑事第五庭    審判長法  官  吳  敦
                                      法  官  朱光仁
                                      法  官  張傳栗
以上正本證明與原本無異。
如不服本判決，應於收受送達後十日內向本院提出上訴書狀，其
未敘述上訴之理由者並得於提起上訴後十日內向本院補提理由書
（均須按他造當事人之人數附繕本）。
                                      書記官  何子傑
中    華    民    國    95    年    12    月    29    日
附錄：本案論罪科刑法條全文
中華民國刑法第271條
殺人者，處死刑、無期徒刑或 10 年以上有期徒刑。
前項之未遂犯罰之。
預備犯第 1 項之罪者，處 2 年以下有期徒刑。


司法院資訊處製作；財團法人民間司法改革基金會備份。
